臺灣高等法院高雄分院刑事判決　　　　　　　　　　九十三年度上訴字第四九八號
　　上　訴　人　台灣屏東地方法院檢察署檢察官
　　被　　　告　甲○○
右上訴人因被告公共危險案件，不服臺灣屏東地方法院九十三年度訴字第一二二號中
華民國九十三年三月三十一日第一審判決（起訴案號：臺灣屏東地方法院檢察署九十
三年度偵字第八四號），提起上訴，本院判決如左：
    主  文
上訴駁回。
    事  實
一、甲○○與乙○○係姊妹關係，因金錢借貸關係而生嫌隙。甲○○於民國九十二年
    十二月十五日十八時三十分許，前往屏東縣東港鎮○○街二十八號乙○○住處欲
    尋乙○○理論未果，二人在電話聯繫後發生爭執，遂心生不滿、氣憤難消，萌生
    報復之意，至某加油站購買二瓶保特瓶裝之汽油，至乙○○上開住處（即東隆世
    紀大樓）地下三樓停車場，基於毀損之故意，將汽油淋灑於乙○○所有，交由丙○○使用車號ＷＭ─一二二九號之自小客車左前輪及右前輪附近之引擎蓋上，點
    火燃燒致損壞該汽車左前輪及右前輪之車體金屬表面受損，足生損害於乙○○、
    丙○○，幸為大樓管理員謝漢洲發覺持滅火器迅速撲滅火勢，嗣經警循線查獲，
    並扣得甲○○所有供放火所用之保特瓶二瓶及火柴盒一個。
二、案經被害人乙○○及丙○○告訴由屏東縣警察局東港分局報請台灣屏東地方法院
    檢察署檢察官偵查起訴。
      理  由
一、右揭犯罪事實，業據上訴人即被告甲○○（下稱被告）坦承不諱，核與告訴人乙○○、丙○○於警詢及偵查中指述之情節相符（警卷第八至第十二頁、偵查卷第
    十八至第十九頁），且經證人謝漢洲於警詢時證述屬實（警卷第十三、十四頁）
    ，並有照片十五張（警卷第十八至第二六頁）、汽車修復估價單一紙、工作單三
    紙（偵查卷第二一至第二四頁），屏東縣消防局火災調查報告書（偵查卷第三一
    至第四四頁）在卷可稽，足見被告自白與事實相符，本件事證已明，被告犯行洵
    堪認定。
二、核被告所為，係犯刑法第三百五十四條之毀損他人之物罪。按刑法公共危險罪章
    所稱之「燒燬」，其既遂與否，應視標的物已否因燃燒結果喪失其效用而定（參
    考最高法院十七年十月六日民刑庭總會決議意旨），依此決議意旨，刑法第一百
    七十五條第一項之「燒燬」前二條以外之他人所有物，必須該物已經燒燬而喪失
    其主要效用方屬之。經查，本件被告所燃燒之前開汽車，所受燃燒毀損之部分為
    左前輪及右前輪之車體金屬表面，嗣後並經修復，有屏東縣消防局火災調查報告
    書、汽車修復估價單一紙、工作單三紙（偵查卷第三一至第四四頁、第二一至第
    二四頁）在卷可資參佐，足見前開車輛並未經燒燬而喪失其主要效用，未達「燒
    燬」之程度，是公訴人論告被告係犯刑法第一百七十五條第一項之罪，即有未洽
    ；而該罪又無未遂犯規定。惟公訴人起訴之基本社會事實與毀損罪同一，論告法
    條應予變更。
三、原審以被告罪證明確，變更檢察官論告法條（公訴人起訴意旨雖認被告係犯刑法
    第一百七十五條第一項之放火罪嫌及第三百五十四條之毀損罪嫌。被告一放火行
    為，觸犯二法益，為想像競合犯，依刑法第五十五條之規定，從一重之放火罪論
    處；但原審審理時檢察官到庭論告，以刑法第一百七十五條放火罪即有毀損之性
    質，不另論毀損罪），適用刑法第三百五十四條、第三十八條第一項第二款、第
    四十一條第一項前段，罰金罰鍰提高標準條例第一條前段、第二條規定，審酌被
    告僅因與告訴人乙○○金錢糾紛即毀損他人之物，稍有差池，易釀成社會上極大
    危險，其毀壞之物品為汽車，又被告患有焦慮症，有診斷證明書一紙在卷可稽（
    偵查卷第二十頁），及其事後坦承犯行，態度良好等一切情狀，量處有期徒刑五
    月，並諭知易科罰金之折算標準。另以扣案之保特瓶二瓶及火柴盒一個，為被告
    所有供犯罪所用之物，業經被告供承在卷，依刑法第三十八條第一項第二款併予
    宣告沒收。原審認事用法核無違誤，量刑尚稱妥適，檢察官上訴意旨仍認被告應
    成立刑法第一百七十五條第一項之放火罪云云，而指摘原判決不當；惟原判決已
    詳述不能論以刑法第一百七十五條第一項放火罪，而應變更論告法條改論處被告
    毀損罪之理由，核無不合，本件檢察官之上訴為無理由，應予駁回。
四、被告雖就本院九十三年附民字第二九號，於審判期日與原告（即告訴人乙○○）
    達成和解，願賠償原告新台幣二萬九千五百元，但本院審酌被告潑灑汽油於他人
    汽車引擎蓋上毀損他人車子，極易釀成大禍，嚴重影響他人生命、身體及財產之
    安全，雖已和解，仍不宜宣告緩刑，併此敘明。
據上論結，應依刑事訴訟法第三百六十八條，判決如主文。
本案經檢察官郭振昌到庭執行職務。
中      華      民      國    九十三    年      七      月     十五     日
                              臺灣高等法院高雄分院刑事第五庭
                                  審判長法官  曾永宗
                                        法官  陳明富
            法官  邱永貴
右正本證明與原本無異。
檢察官如不服本判決應於收受本判決後十日內向本院提出上訴書狀，其未述上訴理
由者，並得於提起上訴後十日內向本院補提理由書狀（均須按他造當事人之人數附繕
本)「切勿逕送上級法院」。
被告不得上訴。
                                      書記官  梁雅華
中    華    民    國      九十三      年      七      月     十六   日
附錄：本判決論罪科刑法條：
附錄刑法第三百五十四條：
毀棄、損壞前二條以外之他人之物，或致令不堪用，足以生損害於公眾或他人者，處
二年以下有期徒刑、拘役或五百元以下罰金。
